【裁判字號】    98,審訴,57
【裁判日期】    980213
【裁判案由】    毒品危害防制條例
【裁判全文】
臺灣高雄地方法院刑事判決              98年度審訴字第57號
公  訴  人  臺灣高雄地方法院檢察署檢察官
被      告  甲○○
指定辯護人  本院公設辯護人黃秋葉
上列被告因毒品危害防制條例案件，經檢察官提起公訴（97年度
毒偵字第7222號），本院合議庭裁定由受命法官獨任依協商程序
審理，判決如下：
    主  文
甲○○施用第一級毒品，累犯，處有期徒刑捌月；又共同持有第
一級毒品，累犯，處拘役伍拾日，如易科罰金，以新臺幣壹仟元
折算壹日，扣案之第一級毒品海洛因壹包（驗後淨重零點零捌壹
公克），沒收銷燬之。
    事實及理由
一、本件犯罪事實及證據，除犯罪事實「再因施用毒品案件，經
    臺灣屏東地方法院以94年度訴字第946 號判處有期徒刑8 月
    、4 月，應執行有期徒刑11月確定，甫於96年9 月29日執行
    完畢」更正為「再因施用毒品案件，經臺灣屏東地方法院以
    94年度訴字第946 號判決，判處有期徒刑8 月、4 月，應執
    行有期徒刑11月確定；另因業務過失致人於死等案件，經臺
    灣屏東地方法院以95年度交訴字第5 號判決，判處有期徒刑
    3 月、10月、10月確定，嗣經該院以96年度聲減字第51號裁
    定予以減刑，並定應執行刑為有期徒刑10月，於96年7 月29
    日執行完畢」；「再基於持有第一級毒品海洛因之犯意，於
    同月13日16時許，在高雄縣大寮鄉高屏大橋下，與林志峰合
    資以新台幣（下同）500 元之價格，向綽號『吉仔』之某不
    詳姓名男子購入第一級毒品海洛因1 包而持有之」更正為「
    再與林志峰（由檢察官另行處理）共同基於持有第一級毒品
    海洛因之犯意，2 人合資500 元，在高雄縣大寮鄉高屏大橋
    下，向某真實姓名、年籍不詳，綽號『吉仔』之成年男子，
    購得第一級毒品海洛因1 包（驗後淨重0.081 公克）而共同
    無故持有之」；證據部分補充「被告甲○○於本院審理中之
    自白」及「高雄市立凱旋醫院濫用藥物成品檢驗鑑定書」外
    ，餘均引用檢察官起訴書之記載，如附件。
二、本件被告業已認罪，並經辯護人協助下與檢察官於審判外達
    成協商之合意，渠等合意內容為：被告願受科刑範圍如主文
    所載。經核被告所為，係犯毒品危害防制條例第10條第1 項
    之施用第一級毒品罪，及同條例第11條第1 項之持有第一級
    毒品罪。被告就前開持有第一級毒品犯行，與另案被告林志
    峰間，有犯意聯絡及行為分擔，為共同正犯。而被告有上述
    之前科紀錄乙情，有臺灣高等法院被告前案紀錄表在卷可稽
    ，其受有期徒刑執行完畢，5 年內故意再犯本件最重本刑為
    有期徒刑以上之2 罪，均為累犯，應依刑法第47條第1 項規
    定加重其刑。此外，上開協商合意內容，並無刑事訴訟法第
    455 條之4 第1 項所列不得認罪協商之情形，本件既經檢察
    官聲請改依協商程序而為判決，本院爰不經言詞辯論，於協
    商合意範圍內為協商判決。
三、應適用之法條：刑事訴訟法第455 條之4 第2 項、第455 條
    之8 、第454 條第2 項，毒品危害防制條例第10條第1 項、
    第11條第1 項、第18條第1 項前段，刑法第11條、第28條、
    第47條第1 項、第41條第1 項前段。
四、本判決除有刑事訴訟法第455 條之4 第1 項第1 款、第2 款
    、第4 款、第6 款、第7 款所定情形之一，或違反同條第2
    項規定者外，不得上訴。
本案經檢察官陳麗琇到庭執行職務。
中    華    民    國    98    年    2     月    13    日
                  刑事第七庭    法  官  陳君杰
以上正本證明與原本無異。
如不服本判決應於收受判決後10日內向本院提出上訴書狀，並應
敘述具體理由。其未敘述上訴理由者，應於上訴期間屆滿後20日
內向本院補提理由書(均須按他造當事人之人數附繕本)「切勿逕
送上級法院」。
中    華    民    國    98    年    2     月    13    日
                                書記官  李承悌
附錄本判決論罪科刑法條全文：
毒品危害防制條例第10條第1 項
施用第一級毒品者，處6 月以上5 年以下有期徒刑。
毒品危害防制條例第11條第1 項
持有第一級毒品者，處3 年以下有期徒刑、拘役或新臺幣5 萬元
以下罰金。
附件：
臺灣高雄地方法院檢察署檢察官起訴書
                                     97年度毒偵字第7222號
     被      告  甲○○  男  40歲（民國○○年○○月○日生）
                         住屏東縣萬巒鄉○○路70巷11號
                         國民身分證統一編號：Ｚ000000000號
 上列被告因違反毒品危害防制條例案件，業經偵查終結，認應該
 提起公訴，茲將犯罪事實及證據並所犯法條分敘如下：
             犯罪事實
 一、甲○○曾因施用毒品案件，經強制戒治，因認無繼續戒治之
     必要，而於民國94年4 月12日釋放，並由臺灣屏東地方法院
     檢察署檢察官以94年度戒毒偵字第59號為不起訴之處分確定
     ；再因施用毒品案件，經臺灣屏東地方法院以94年度訴字第
     946 號判處有期徒刑8月、4月，應執行有期徒刑11月確定，
     甫於96年9 月29日執行完畢。竟仍不知悔改，猶未戒除毒癮
     ，(一)復基於施用第一級毒品海洛因之犯意，於97年8月9日19
     時許，在屏東縣萬巒鄉○○路70巷11號住處，以混水後注射
     方式，施用第一級毒品海洛因；(二)再基於持有第一級毒品海
     洛因之犯意，於同月13日16時許，在高雄縣大寮鄉高屏大橋
     下，與林志峰合資以新台幣（下同）500 元之價格，向綽號
     「吉仔」之某不詳姓名男子購入第一級毒品海洛因1 包而持
     有之。嗣於同日16時30分許，在高雄縣大寮鄉○○路5 號旁
     為警查獲，經採集尿液送驗，呈嗎啡陽性反應，而悉上情。
     並扣得第一級毒品海洛因1包。
 二、高雄市政府警察局小港分局報告偵辦。
             證據並所犯法條
 一、上揭犯罪事實，業據被告甲○○坦承不諱，核與證人即同案
     被告林志峰之供述相符，並與「高雄縣政府警察局採集尿液
     檢體監管紀錄表」及「台灣檢驗科技股份有限公司濫用藥物
     尿液檢驗報告」結果一致，復有扣案之第一級毒品海洛因 1
     包及「高雄市立凱旋醫院濫用藥物成品檢驗鑑定書」1 紙可
     資佐證，足認被告自白與事實相符，被告施用、持有第一級
     毒品海洛因之犯行堪予認定。
 二、核被告所為，係違反毒品危害防制條例第10條第1 項施用第
     一級毒品海洛因及同條例第11條第1 項持有第一級毒品海洛
     因等罪嫌。被告所犯上開施用及持有第一級毒品等罪嫌間，
     犯意各別，罪名不同，請予分論併罰。被告曾受有期徒刑之
     執行完畢後，5 年以內故意再犯本件有期徒刑以上之罪，有
     刑案資料查註紀錄表1紙在卷可查，請依刑法第47條第1項之
     規定加重其刑。至扣案之第一級毒品海洛因1 包（驗餘淨重
     0.081 公克，隨林志峰施用毒品案件起訴，現由臺灣高雄地
     方法院以97年度審訴字第4815號審理中），請依同條例第18
     條第1項前段規定宣告沒收並諭知銷燬。
 三、依刑事訴訟法第251條第1項提起公訴。
     此  致
 臺灣高雄地方法院
 中    華    民    國    97    年    12    月    11    日
                               檢  察  官  乙○○
 上正本證明與原本無異
 中    華    民    國    97    年    12    月    15    日
                               書  記  官  蔡淑雅
 所犯法條：
 毒品危害防制條例第10條第1項
 施用第一級毒品者，處 6 月以上 5 年以下有期徒刑。
 毒品危害防制條例第11條第1項
 持有第一級毒品者，處3年以下有期徒刑、拘役或新臺幣5萬元以
 下罰金。


司法院資訊處製作；財團法人民間司法改革基金會備份。
